【裁判字號】    90,易,253
【裁判日期】    900320
【裁判案由】    竊盜
【裁判全文】
臺灣屏東地方法院刑事判決                            九十年度易字第二五三號
    公  訴  人  臺灣屏東地方法院檢察署檢察官
    被      告  甲○○
右列被告因竊盜案件，經檢察官提起公訴（九十年度偵字第八六號），本院判決如左
：
    主  文
甲○○竊盜，處拘役參拾日，如易科罰金，以參佰元折算壹日。
    事  實
一、甲○○基於意圖為自己不法所有之犯意，於民國八十九年十二月二十二日凌晨一
    時許，在屏東市廣興里一一四號前，徒手竊取乙○○○懸掛在屋前之紅色短袖休
    閒服一套、黃色長袖休閒服一套、短袖襯衫一件、長褲二件、女用內褲三件、胸
    罩二件、衣架十四支等物，得手後騎乘車號八Ｏ─八七八八三號輕機車，行經屏
    東市○○街一一Ｏ號時，為警查獲並扣得前述衣物。
二、案經屏東縣警察局屏東分局移送台灣屏東地方法院檢察署檢察官偵查起訴。
    理  由
一、訊據被告甲○○固不諱言上揭客觀事實，惟辯稱：伊與乙○○○已分手，為使邱
    女回來才拿他的衣服云云。惟查右揭事實業據被告於警訊中坦承不諱，核與被害
    人乙○○○指述情節相符綦詳，復有贓物保領結一紙在卷可稽，再被告主觀上既
    就上揭依物無任意交還之主觀意思，則堪認其主觀上具有對於所有權人為長期持
    續剝其對物的支配關係，並使自己具有暫時性的類似所有人對物的支配地位之目
    的，被告上揭所辯僅係其犯罪動機，無礙其竊盜犯行之認定。本件事證明確，被
    告犯行洵堪認定。
二、核被告甲○○所為，係犯刑法第三百二十條第一項之竊盜罪為。查被告行為後，
    刑法第四十一條於九十年一月十日修正公布，並自同年月十二日生效，舊刑法第
    四十一條規定「犯最重本刑為三年以下有期徒刑以下之罪，而受六月以下有期徒
    刑或拘役之宣告，因身體、教育、職業或家庭之關係，執行顯有困難者，得以一
    元以上三元以下折算一日，易科罰金。」；新刑法第四十一條將上揭規定移列於
    同條第一項且修正為「犯最重本刑為五年以下有期徒刑以下之罪，而受六月以下
    有期徒刑或拘役之宣告，因身體、教育、職業或家庭之關係，執行顯有困難者，
    得以一元以上三元以下折算一日，易科罰金。但確因不執行所宣告之刑，難收矯
    正之效，或難以維持法秩序者，不在此限」。本件被告所犯最重本刑為五年以下
    有期徒刑之罪，自以依新法得為易科罰金之規定，對被告較為有利，應依刑法第
    二條第一項前段規定，適用修正後刑法第四十一條之規定為易科罰金之諭知。爰
    審酌被告素行、犯罪動機、目的、手段、其所竊得財物價值非鉅及犯後坦承客觀
    事實等一切情狀，量處如主文所示之刑，並諭知易科罰金之折算標準。
據上論斷，應依刑事訴訟法第二百九十九條第一項前段，刑法第二條第一項前段、第
三百二十條第一項、第四十一條第一項前段，罰金罰鍰提高標準條例第一條前段、第
二條，判決如主文。
本案經檢察官蕭仁杰到庭執行職務。
中      華      民      國      九十      年      三      月    二十    日
                                      臺灣屏東地方法院刑事第一庭
                                          法  官    郭書豪
右正本證明與原本無異。
對於本判決如有不服應於收受送達後十日內向本院提出上訴書狀上訴於台灣高等法院
高雄分院並按他造當事人之人數附具繕本。
                                          書記官    潘豐益
中      華      民      國      九十      年      三      月    二十    日
附錄本判決論罪之法條：
中華民國刑法第三百二十條
(普通竊盜罪、竊佔罪)
意圖為自己或第三人不法之所有，而竊取他人之動產者，為竊盜罪，處五
年以下有期徒刑、拘役或五百元以下罰金。
意圖為自己或第三人不法之利益，而竊佔他人之不動產者，依前項之規定
處斷。
前二項之未遂犯罰之。


司法院資訊處製作；財團法人民間司法改革基金會備份。
